---
title: "Screening Plan"
author: "Ketevan Gurtskaia"
output: pdf_document
---

```{r setup, include=FALSE}
knitr::opts_chunk$set(echo = TRUE)
```

\begin{center}
	
\textbf{\Large{Das Helikopterexperiment}} \\

Kaya Maria Bayer, Ketevan Gurtskaia, Alicia Hemmersbach, Danuscha Große-Hering

\end{center}
 
Die Frage ist, wie der Papierhelikopter, beschrieben in Allen S. 38-40, so verbessert werden kann,
dass er möglichst lange in der Luft bleibt.

Es wurden 7 Faktoren ausgewählt, die einen Einfluss haben können. Diese Faktoren sind:
\begin{table}[h]
	\begin{tabular}{l}
		
		Faktor \\
		\hline
		 A = Länge der Flügel \\
		 B = Breite der Flügel \\
     C = Körperlänge \\		 
		 D = Beinlänge \\
		 E = Fußlänge \\
		 F = Breite des Folds \\
		 G = Winkel des Folds  \\
\end{tabular}
\end{table}		 
		 
\begin{table}[h]
	\begin{tabular}{l}
		
		Confounding \\
		\hline
		
		 F = ACD \\
		 G = ABC  \\
		  
\end{tabular}
\end{table}		 
		 		 
 
 Ein $2^{8-3} $ Screening Plan wird benutzt. \newline
```{r}
library(knitr)
library(xtable)
library(SixSigma)


ExperimentDesign  = expand.grid(A = c(-1, 1), B = c(-1,1), C = c(-1, 1), D = c(-1,1), E = c(-1,1) )
"F" = ExperimentDesign$A * ExperimentDesign$C * ExperimentDesign$D
G = ExperimentDesign$A * ExperimentDesign$B * ExperimentDesign$C



ExperimentDesign$F = F
ExperimentDesign$G = G



ExperimentDesign$ord <- sample(1:32, 32)
RandomExperiment = ExperimentDesign[order(ExperimentDesign$ord), ]
```
 

\begin{table}[h]
\begin{tabular}{|l|lllllll|}
  \hline
 & A & B & C & D & E & F & G  \\ 
  \hline
  1 & -1 & -1 & -1 & -1 & -1 & -1 & -1  \\ 
  2 & 1 & -1 & -1 & -1 & -1 & 1 & 1 \\ 
  3 & -1 & 1 & -1 & -1 & -1 & -1 & 1  \\ 
  4 & 1 & 1 & -1 & -1 & -1 & 1 & -1  \\ 
  5 & -1 & -1 & 1 & -1 & -1 & 1 & 1  \\ 
  6 & 1 & -1 & 1 & -1 & -1 & -1& -1  \\ 
  7 & -1 & 1 & 1 & -1 & -1 & 1 & -1  \\ 
  8 & 1 & 1 & 1 & -1 & -1 & -1 & 1  \\ 
  9 & -1 & -1 & -1 & 1 & -1 & 1 & -1  \\ 
  10 & 1 & -1 & -1 & 1 & -1 & -1 & 1  \\ 
  11 & -1 & 1 & -1 & 1 & -1 & 1 & 1  \\ 
  12 & 1 & 1 & -1 & 1 & -1 & -1 & -1  \\ 
  13 & -1 & -1 & 1 & 1 & -1 & -1 & 1  \\ 
  14 & 1 & -1 & 1 & 1 & -1 & 1 & -1  \\ 
  15 & -1 & 1 & 1 & 1 & -1 & -1 & -1  \\ 
  16 & 1 & 1 & 1 & 1 & -1 & 1 & 1  \\ 
  17 & -1 & -1 & -1 & -1 & 1 & -1 & -1  \\ 
  18 & 1 & -1 & -1 & -1 & 1 & 1 & 1  \\ 
  19 & -1 & 1 & -1 & -1 & 1 & -1 & 1  \\ 
  20 & 1 & 1 & -1 & -1 & 1 & 1 & -1  \\ 
  21 & -1 & -1 & 1 & -1 & 1 & 1 & 1 \\ 
  22 & 1 & -1 & 1 & -1 & 1 & -1 & -1  \\ 
  23 & -1 & 1 & 1 & -1 & 1 & 1 & -1  \\ 
  24 & 1 & 1 & 1 & -1 & 1 & -1 & 1  \\ 
  25 & -1 & -1 & -1 & 1 & 1 & 1 & -1  \\ 
  26 & 1 & -1 & -1 & 1 & 1 & -1 & 1  \\ 
  27 & -1 & 1 & -1 & 1 & 1 & 1 & 1 \\ 
  28 & 1 & 1 & -1 & 1 & 1 & -1 & -1  \\ 
  29 & -1 & -1 & 1 & 1 & 1 & -1 & 1  \\ 
  30 & 1 & -1 & 1 & 1 & 1 & 1 & -1  \\ 
  31 & -1 & 1 & 1 & 1 & 1 & -1 & -1  \\ 
  32 & 1 & 1 & 1 & 1 & 1 & 1 & 1 \\ 
   \hline
\end{tabular}
\end{table} 
 


\centering
\begin{tabular}{|r|rr|}
  \hline
  Faktor & \multicolumn{2}{c} {Kodierung} \vline \\
  \hline
   & -1 & 1 \\ 
  \hline
 A & 6cm & 12cm \\ 
  B & 5cm & 3.5cm \\ 
 C & 5cm & 2cm \\ 
  D & 9cm & 4.5cm \\ 
  E & 3cm & 0cm \\ 
 F & 3cm & 1cm \\ 
 G & $100^o$ & $135^o$ \\ 
   \hline
   
\end{tabular}

	

Draußen? Wind, Temperatur, Regen, Luftfeuchtigkeit können Störfaktoren sein \newline
Drinnen? keine Heizung / Klimatisierung / Ventilator usw. Keine unnötige Bewegungen. Fenster & Tur zu oder öffen?. \newline
Werfen: Wo & Wie wird geworfen ?
	
Wenn alle an dem Screening beteidigt sind:
Block 1: 1-8, Block 2:9-16, Block 3: 17-24, Block 4: 25-32

## basteln
```{r}
Versuchsleiterin <-c("Alicia","Kaya", "Keti", "Danuscha")

# die erstgenannte Person zeichnet und die zweitgenannte Person schneidet/faltet

set.seed(1808)
#reihenfolge des Zeichnen
z <-sample(Versuchsleiterin, 4)

set.seed(1810)
#reihenfolge des Schneiden/Falten
s <-sample(Versuchsleiterin, 4)

Block <- 1:4

data.frame(Block,Zeichnen=z, Schneiden_Falten=s)
```




\begin{table}[ht]
\centering
\begin{tabular}{|r|rrrrrrr|r|r|}
  \hline
 & A & B & C & D & E & F & G & ord & Block\\ 
  \hline
25 & -1 & -1 & -1 & 1 & 1 & 1 & -1 &   1  & 1\\ 
  3 & -1 & 1 & -1 & -1 & -1 & -1 & 1 &   2  & 1\\ 
  27 & -1 & 1 & -1 & 1 & 1 & 1 & 1 &   3 &1\\ 
  13 & -1 & -1 & 1 & 1 & -1 & -1 & 1 &   4 &1\\ 
  24 & 1 & 1 & 1 & -1 & 1 & -1 & 1 &   5 &1\\ 
  16 & 1 & 1 & 1 & 1 & -1 & 1 & 1 &   6 &1 \\ 
  30 & 1 & -1 & 1 & 1 & 1 & 1& -1 &   7 &1\\ 
  9 & -1 & -1 & -1 & 1 & -1 & 1 & -1 &   8 &1 \\ 
  15 & -1 & 1 & 1 & 1 & -1 & -1 &  -1 &   9 &2\\ 
  10 & 1 & -1 & -1 & 1 & -1 & -1& 1 &  10 &2 \\ 
  32 & 1 & 1 & 1 & 1 & 1 & 1 & 1 &  11 &2\\ 
  22 & 1 & -1 & 1 & -1 & 1 & -1 & -1 &  12 &2\\ 
  20 & 1 & 1 & -1 & -1 & 1 & 1 & -1 &  13 &2\\ 
  14 & 1 & -1 & 1 & 1 & -1 & 1 & -1 &  14 &2\\ 
  4 & 1 & 1 & -1 & -1 & -1 & 1 & -1 &  15 &2 \\ 
  11 & -1 & 1 & -1 & 1 & -1 & 1 & 1 &  16&2 \\ 
  17 & -1 & -1 & -1 & -1 & 1 & -1 & -1 &  17 &3 \\ 
  26 & 1 & -1 & -1 & 1 & 1 & -1 & 1 &  18 &3\\ 
  8 & 1 & 1 & 1 & -1 & -1 & -1 & 1 &  19 &3\\ 
  23 & -1 & 1 & 1 & -1 & 1 & 1 & -1 &  20 &3\\ 
  1 & -1 & -1 & -1 & -1 & -1 & -1 & -1 &  21 &3\\ 
  29 & -1 & -1 & 1 & 1 & 1 & -1 & 1 &  22&3 \\ 
  2 & 1 & -1 & -1 & -1 & -1 & 1 & 1 &  23&3 \\ 
  7 & -1 & 1 & 1 & -1 & -1 & 1 & -1 &  24 &3 \\ 
  21 & -1 & -1 & 1 & -1 & 1 & 1 & 1 &  25 &4\\ 
  28 & 1 & 1 & -1 & 1 & 1 & -1 & -1 &  26 &4\\ 
  18 & 1 & -1 & -1 & -1 & 1 & 1 & 1 &  27 &4\\ 
  12 & 1 & 1 & -1 & 1 & -1 & -1 & -1 &  28 &4 \\ 
  6 & 1 & -1 & 1 & -1 & -1 & -1 & -1 &  29 &4 \\ 
  19 & -1 & 1 & -1 & -1 & 1 & -1 & 1 &  30 &4\\ 
  5 & -1 & -1 & 1 & -1 & -1 & 1 & 1 &  31 &4\\ 
  31 & -1 & 1 & 1 & 1 & 1 & -1 & -1 &  32 &4\\ 
   \hline
\end{tabular}
\end{table}
		 
	
optimierung 3^2 Plan
A : -1:= 6cm 0:=9cm 1:=12cm
G:  -1:=100°  0:= 117.5° 1:= 135°

für die anderen Längen nutzen wir die vorgegebenen Längen



vollständig balanzierter Versuchsplan

```{r}
library(agricolae)
set.seed(1726)
p <-design.ab(c(3,3), serie=0, r=2)$book

a <- p$A
b <- p$B

a[which(a=="1")] <- -1
a[which(a=="2")] <- 0
a[which(a=="3")] <- 1

```
oder

```{r echo=TRUE}
#erster Durchlauf
set.seed(1735)
p1 <-expand.grid(A = c(-1,0, 1),  G = c(-1,0,1) )
p1 <- cbind(1:9,p1)
#zweiter Durchlauf
set.seed(1736)
s <-sample(1:9,9)
p2 <-p1[s,]


p <- rbind(p1,p2)
names(p)[1] <- "Nr."
p
```

$<A(\alpha),B(\alpha)>=0$


Kapitel 11 seite 213 Kleppmann Versuchsplanung 2020
```{r}
 a <-round(sqrt(0.5*(sqrt(9*18)-9)), digits=3)
 p[which(p$A*p$G ==0),2:3] <- p[which(p$A*p$G ==0),2:3] *a
 
f_A <- function(x)
  {
    lm(c(6,12)~c(-1,1))$coeff %*% c(1,x)
  }



f_G <- function(x)
  {
    lm(c(100,135)~c(-1,1))$coeff %*% c(1,x)
  }


Stufen <- c(-a,-1,0,1,a)
A <-c(f_A(-a),6,9,12,f_A(a))
G <-c(f_G(-a),100,117.5,135,f_G(a))
kable(rbind(Stufen,A,G))

xtable(rbind(Stufen,A,G))

  
```
```{r}
library(knitr)
namen <- c(rep(Versuchsleiterin,2))
set.seed(1000)
zeichnen<- sample(namen)
zeichnen[9] <- sample(namen,1)
basteln <- c("Alicia", "Danuscha", "Keti", "Alicia", "Kaya", "Kaya", "Danuscha", "Keti", "Danuscha")

kable(rbind(1:9,zeichnen, basteln))
```




