---
title: "Screening Plan"
author: "Ketevan Gurtskaia"
output: pdf_document
---

```{r setup, include=FALSE}
knitr::opts_chunk$set(echo = TRUE)
```

\begin{center}
	
\textbf{\Large{Das Helikopterexperiment}} \\

Kaya Maria Bayer, Ketevan Gurtskaia, Alicia Hemmersbach, Danuscha Große-Hering

\end{center}
 
Die Frage ist, wie der Papierhelikopter, beschrieben in Allen S. 38-40, so verbessert werden kann,
dass er möglichst lange in der Luft bleibt.

Es wurden 7 Faktoren ausgewählt, die einen Einfluss haben können. Diese Faktoren sind:
\begin{table}[h]
	\begin{tabular}{l}
		
		Faktor \\
		\hline
		 A = Länge der Flügel \\
		 B = Breite der Flügel \\
     C = Körperlänge \\		 
		 D = Beinlänge \\
		 E = Fußlänge \\
		 F = Breite des Folds \\
		 G = Winkel des Folds  \\
\end{tabular}
\end{table}		 
		 
\begin{table}[h]
	\begin{tabular}{l}
		
		Confounding \\
		\hline
		
		 F = ACD \\
		 G = ABC  \\
		  
\end{tabular}
\end{table}		 
		 		 
 
 Ein $2^{8-3} $ Screening Plan wird benutzt. \newline
```{r}

library(SixSigma)


ExperimentDesign  = expand.grid(A = c(-1, 1), B = c(-1,1), C = c(-1, 1), D = c(-1,1), E = c(-1,1) )
"F" = ExperimentDesign$A * ExperimentDesign$C * ExperimentDesign$D
G = ExperimentDesign$A * ExperimentDesign$B * ExperimentDesign$C



ExperimentDesign$F = F
ExperimentDesign$G = G



ExperimentDesign$ord <- sample(1:32, 32)
RandomExperiment = ExperimentDesign[order(ExperimentDesign$ord), ]
```
 

\begin{table}[h]
\begin{tabular}{|l|lllllll|}
  \hline
 & A & B & C & D & E & F & G  \\ 
  \hline
  1 & -1 & -1 & -1 & -1 & -1 & -1 & -1  \\ 
  2 & 1 & -1 & -1 & -1 & -1 & 1 & 1 \\ 
  3 & -1 & 1 & -1 & -1 & -1 & -1 & 1  \\ 
  4 & 1 & 1 & -1 & -1 & -1 & 1 & -1  \\ 
  5 & -1 & -1 & 1 & -1 & -1 & 1 & 1  \\ 
  6 & 1 & -1 & 1 & -1 & -1 & -1& -1  \\ 
  7 & -1 & 1 & 1 & -1 & -1 & 1 & -1  \\ 
  8 & 1 & 1 & 1 & -1 & -1 & -1 & 1  \\ 
  9 & -1 & -1 & -1 & 1 & -1 & 1 & -1  \\ 
  10 & 1 & -1 & -1 & 1 & -1 & -1 & 1  \\ 
  11 & -1 & 1 & -1 & 1 & -1 & 1 & 1  \\ 
  12 & 1 & 1 & -1 & 1 & -1 & -1 & -1  \\ 
  13 & -1 & -1 & 1 & 1 & -1 & -1 & 1  \\ 
  14 & 1 & -1 & 1 & 1 & -1 & 1 & -1  \\ 
  15 & -1 & 1 & 1 & 1 & -1 & -1 & -1  \\ 
  16 & 1 & 1 & 1 & 1 & -1 & 1 & 1  \\ 
  17 & -1 & -1 & -1 & -1 & 1 & -1 & -1  \\ 
  18 & 1 & -1 & -1 & -1 & 1 & 1 & 1  \\ 
  19 & -1 & 1 & -1 & -1 & 1 & -1 & 1  \\ 
  20 & 1 & 1 & -1 & -1 & 1 & 1 & -1  \\ 
  21 & -1 & -1 & 1 & -1 & 1 & 1 & 1 \\ 
  22 & 1 & -1 & 1 & -1 & 1 & -1 & -1  \\ 
  23 & -1 & 1 & 1 & -1 & 1 & 1 & -1  \\ 
  24 & 1 & 1 & 1 & -1 & 1 & -1 & 1  \\ 
  25 & -1 & -1 & -1 & 1 & 1 & 1 & -1  \\ 
  26 & 1 & -1 & -1 & 1 & 1 & -1 & 1  \\ 
  27 & -1 & 1 & -1 & 1 & 1 & 1 & 1 \\ 
  28 & 1 & 1 & -1 & 1 & 1 & -1 & -1  \\ 
  29 & -1 & -1 & 1 & 1 & 1 & -1 & 1  \\ 
  30 & 1 & -1 & 1 & 1 & 1 & 1 & -1  \\ 
  31 & -1 & 1 & 1 & 1 & 1 & -1 & -1  \\ 
  32 & 1 & 1 & 1 & 1 & 1 & 1 & 1 \\ 
   \hline
\end{tabular}
\end{table} 
 


\centering
\begin{tabular}{|r|rr|}
  \hline
  Faktor & \multicolumn{2}{c} {Kodierung} \vline \\
  \hline
   & -1 & 1 \\ 
  \hline
 A & 7cm & 12cm \\ 
  B & 5cm & 3cm \\ 
 C & 5cm & 2cm \\ 
  D & 9cm & 4.5cm \\ 
  E & 3cm & 0cm \\ 
 F & 3cm & 1cm \\ 
 G & $100^o$ & $135^o$ \\ 
   \hline
   
\end{tabular}

	

Draußen? Wind, Temperatur, Regen, Luftfeuchtigkeit können Störfaktoren sein \newline
Drinnen? keine Heizung / Klimatisierung / Ventilator usw. Keine unnötige Bewegungen. Fenster & Tur zu oder öffen?. \newline
Werfen: Wo & Wie wird geworfen ?
	
Wenn alle an dem Screening beteidigt sind:
Block 1: 1-8, Block 2:9-16, Block 3: 17-25, Block 4: 26-32

## basteln
```{r}
Versuchsleiterin <-c("Alicia","Kaya", "Keti", "Danuscha")

# die erstgenannte Person zeichnet und die zweitgenannte Person schneidet/faltet

set.seed(1808)
#reihenfolge des Zeichnen
z <-sample(Versuchsleiterin, 4)

set.seed(1810)
#reihenfolge des Schneiden/Falten
s <-sample(Versuchsleiterin, 4)

Block <- 1:4

data.frame(Block,Zeichnen=z, Schneiden_Falten=s)
```




\begin{table}[ht]
\centering
\begin{tabular}{|r|rrrrrrr|r|r|}
  \hline
 & A & B & C & D & E & F & G & ord & Block\\ 
  \hline
25 & -1 & -1 & -1 & 1 & 1 & 1 & -1 &   1  & 1\\ 
  3 & -1 & 1 & -1 & -1 & -1 & -1 & 1 &   2  & 1\\ 
  27 & -1 & 1 & -1 & 1 & 1 & 1 & 1 &   3 &1\\ 
  13 & -1 & -1 & 1 & 1 & -1 & -1 & 1 &   4 &1\\ 
  24 & 1 & 1 & 1 & -1 & 1 & -1 & 1 &   5 &1\\ 
  16 & 1 & 1 & 1 & 1 & -1 & 1 & 1 &   6 &1 \\ 
  30 & 1 & -1 & 1 & 1 & 1 & 1& -1 &   7 &1\\ 
  9 & -1 & -1 & -1 & 1 & -1 & 1 & -1 &   8 &1 \\ 
  15 & -1 & 1 & 1 & 1 & -1 & -1 &  -1 &   9 &1\\ 
  10 & 1 & -1 & -1 & 1 & -1 & -1& 1 &  10 &1 \\ 
  32 & 1 & 1 & 1 & 1 & 1 & 1 & 1 &  11 &1\\ 
  22 & 1 & -1 & 1 & -1 & 1 & -1 & -1 &  12 &1\\ 
  20 & 1 & 1 & -1 & -1 & 1 & 1 & -1 &  13 &1\\ 
  14 & 1 & -1 & 1 & 1 & -1 & 1 & -1 &  14 &1\\ 
  4 & 1 & 1 & -1 & -1 & -1 & 1 & -1 &  15 &1 \\ 
  11 & -1 & 1 & -1 & 1 & -1 & 1 & 1 &  16&1 \\ 
  17 & -1 & -1 & -1 & -1 & 1 & -1 & -1 &  17 &2 \\ 
  26 & 1 & -1 & -1 & 1 & 1 & -1 & 1 &  18 &2\\ 
  8 & 1 & 1 & 1 & -1 & -1 & -1 & 1 &  19 &2\\ 
  23 & -1 & 1 & 1 & -1 & 1 & 1 & -1 &  20 &2\\ 
  1 & -1 & -1 & -1 & -1 & -1 & -1 & -1 &  21 &2\\ 
  29 & -1 & -1 & 1 & 1 & 1 & -1 & 1 &  22&2 \\ 
  2 & 1 & -1 & -1 & -1 & -1 & 1 & 1 &  23&2 \\ 
  7 & -1 & 1 & 1 & -1 & -1 & 1 & -1 &  24 &2 \\ 
  21 & -1 & -1 & 1 & -1 & 1 & 1 & 1 &  25 &2\\ 
  28 & 1 & 1 & -1 & 1 & 1 & -1 & -1 &  26 &2\\ 
  18 & 1 & -1 & -1 & -1 & 1 & 1 & 1 &  27 &2\\ 
  12 & 1 & 1 & -1 & 1 & -1 & -1 & -1 &  28 &2 \\ 
  6 & 1 & -1 & 1 & -1 & -1 & -1 & -1 &  29 &2 \\ 
  19 & -1 & 1 & -1 & -1 & 1 & -1 & 1 &  30 &2\\ 
  5 & -1 & -1 & 1 & -1 & -1 & 1 & 1 &  31 &2\\ 
  31 & -1 & 1 & 1 & 1 & 1 & -1 & -1 &  32 &2\\ 
   \hline
\end{tabular}
\end{table}
		 
	

z.B :Blöcke von  Versuchsleiterinnen? \\
Helikopter: 1-16: \newline
Danuscha zeichnet & Keti schneidet und faltet das Helikopter \newline
Danuscha wirft und Keti stoppt die Zeit \newline

Helikopter: 17-32 : \newline
Keti zeichnet & Danuscha schneidet und faltet das Helikopter \newline
Keti wirft und Danuscha stoppt die Zeit \newline

Block :1 = Zeichnen:Danuscha, basteln:Keti, Werfen:Danuscha, Zeit stoppen : Keti \newline
2= Zeichnen: Keti, basteln: Danuscha, Werfen: Keti, Zeitstoppen: Danuscha \newline 

		 